【裁判字號】    95,上訴,816
【裁判日期】    950530
【裁判案由】    違反槍砲彈藥刀械管制條例
【裁判全文】
臺灣高等法院刑事判決                 95年度上訴字第816號
    上  訴  人
    即  被  告  甲○○
    指定辯護人  本院公設辯護人  陳德仁
上列上訴人因違反槍砲彈藥刀械管制條例案件，不服臺灣板橋地
方法院94年度訴字第2412號， 中華民國95年1月24日第一審判決
（起訴案號： 臺灣板橋地方法院檢察署94年度核退偵字第966號
），提起上訴，本院判決如下：
    主  文
上訴駁回。
    事  實
一、甲○○於民國94年3月間某日， 在其臺北縣蘆洲市○○○路
    附近，受真實姓名年籍不詳、綽號「阿正」之成年男子委託
    ，代為保管可擊發子彈具殺傷力之仿廠1910型半自動手槍之
    改造金屬玩具手槍1支（含彈匣1個，槍枝管制編號00000000
    00號）後， 即將上開槍枝寄藏在其臺北縣五股鄉○○路185
    巷42弄17號住處。嗣於94年6月5日凌晨0時30分許， 為警於
    上址查獲，並扣得前揭改造玩具手槍1支。
二、案經臺北縣政府警察局蘆洲分局報請臺灣板橋地方法院檢察
    署檢察官偵查起訴。
    理  由
一、上揭事實，業據被告甲○○於原審及本院審理時均坦供不諱
    ，並有扣案如事實欄所載之改造玩具手槍1支可資佐證。 而
    上開槍枝經送內政部警政署刑事警察局鑑定結果，認係由仿
    FN廠1910型半自動手槍製造之金屬玩具手槍換裝土造金屬槍
    管而成之改造手槍，機械性能良好，可擊發適用之子彈，認
    具殺傷力， 此有內政部警政署刑事警察局94年6月25日刑鑑
    字第0940088051號槍彈鑑定書1份附卷可稽， 是被告持有之
    上開槍枝確係具殺傷力之違禁槍枝無訛。本件事證明確，被
    告犯行堪以認定，應依法論科。
二、核被告所為，係違反槍砲彈藥刀械管制條例第8條第4項之未
    經許可寄藏可發射子彈具有殺傷力之改造玩具手槍罪。按寄
    藏與持有，均係將物置於自己實力支配之下，僅寄藏必先有
    他人之持有行為，而後始為之受寄代藏而已，故寄藏之受託
    人代為保管，其保管本身，亦屬持有，是槍砲彈藥刀械管制
    條例第8條第4項、第13條第4項雖將「持有」與「寄藏」 為
    分別之處罰規定，則單純之「持有」，固不包括「寄藏」，
    但「寄藏」之受人委託代為保管，其保管之本身所為之「持
    有」，既係「寄藏」之當然結果，法律上自宜就「寄藏」行
    為為包括之評價，不應另就「持有」予以論罪。辯護人雖於
    原審辯以：被告係受「阿正」恐嚇始不得已同意代為保管槍
    枝，請求依刑法第59條酌減其刑云云，惟刑法第59條之酌量
    減輕，必於犯罪之情狀確可憫恕者，始有其適用；被告就其
    如何迫不得已為「阿正」保管槍枝，於原審及本院均未能舉
    證以實其說，本院亦難遽依刑法第59條規定酌減其刑。
三、原審因認被告罪證明確， 引用槍砲彈藥刀械管制條例第8條
    第4項，刑法第11條前段、第42條第2項、第38條第1項第1款
    ，罰金罰鍰提高標準條例第2條， 現行法規所定貨幣單位折
    算新臺幣條例第2條之規定。 並審酌槍砲屬高度危險之物品
    ，非經主管機關許可不得擅自持有，以維社會大眾安全，被
    告無故寄藏上開槍枝，未繳交治安機關，危害社會安全甚鉅
    ，惟無證據證明被告曾持以犯罪，犯後坦承犯行，及其犯罪
    動機、手段、所生危害、非法寄藏期間等一切情狀，量處如
    有期徒刑三年二月，並就罰金部分併諭知易服勞役之折算標
    準。 對於扣案之仿FN廠1910型半自動手槍之改造玩具手槍1
    支（含彈匣1個，槍枝管制編號0000000000號） 認係屬違禁
    物，爰依刑法第38條第1項第1款規定予以宣告沒收。核其認
    事用法，並無不合，量刑亦稱妥適，上訴人即被告上訴意旨
    坦承犯行，惟請從輕量刑，並予緩刑云云，惟查，被告並無
    適用刑法第59條減輕之情狀，無從予以緩刑，上訴並無理由
    ，應予駁回。
據上論斷，應依刑事訴訟法第368條，判決如主文。
本案經檢察官周志榮到庭執行職務。
中    華    民    國    95    年    5     月    30    日
                  刑事第４庭    審判長法  官  蔡秀雄
                                      法  官  黃金富
                                      法  官  周煙平
以上正本證明與原本無異。
如不服本判決，應於收受送達後十日內向本院提出上訴書狀，其
未敘述上訴之理由者並得於提起上訴後十日內向本院補提理由書
（均須按他造當事人之人數附繕本）。
                                      書記官  蕭麗珍
中    華    民    國    95    年    6     月    2     日
附錄：本案論罪科刑法條全文
槍砲彈藥刀械管制條例第8條第4項
未經許可，製造、販賣或運輸鋼筆槍、瓦斯槍、麻醉槍、獵槍、
空氣槍或第4條第1項第1款所定其他可發射金屬或子彈具有殺傷
力之各式槍砲者，處無期徒刑或5年以上有期徒刑，併科新臺幣1
千萬元以下罰金。
未經許可，轉讓、出租或出借前項所列槍枝者，處5年以上有期
徒刑，併科新臺幣1千萬元以下罰金。
意圖供自己或他人犯罪之用，而犯前二項之罪者，處無期徒刑或
7年以上有期徒刑，併科新臺幣 1 千萬元以下罰金。
未經許可，持有、寄藏或意圖販賣而陳列第 1 項所列槍枝者，處
3年以上10年以下有期徒刑，併科新臺幣700萬元以下罰金。
第 1 項至第 3 項之未遂犯罰之。


司法院資訊處製作；財團法人民間司法改革基金會備份。
